【裁判字號】    97,交自,1
【裁判日期】    970916
【裁判案由】    過失傷害
【裁判全文】
臺灣臺中地方法院刑事判決               97年度交自字第1號
自  訴  人  乙○○
代  理  人  胡宗賢律師
被      告  甲○○
上列被告因過失傷害案件，經自訴人提起自訴，本院判決如下：
    主    文
甲○○因過失傷害人，處有期徒刑貳月，如易科罰金，以新臺幣
壹仟元折算壹日。
    犯罪事實
一、甲○○於民國96年11月17日下午1時許，駕駛車牌號碼R9－
    2839號自用小客車，沿臺中市○○路往崇德路方向行駛，於
    行經臺中市○○路與柳陽東路口時，適其同向前方，有騎乘
    車牌號碼EZZ－708號輕型機車之乙○○亦經過該處，甲○○
    本應注意汽車超車時，超越時應顯示左方向燈並於前車左側
    保持半公尺以上之間隔超過，行至安全距離後，再顯示右方
    向燈駛入原行路線，且應注意車前狀況，並隨時採取必要之
    安全措施，而依當時之天候、道路等客觀狀況，亦無不能注
    意之情事，竟於駕車超越乙○○之機車時，疏未保持安全間
    隔而由後擦撞乙○○所駕駛之機車，造成乙○○人車倒地，
    並因而受有左肱骨大結節脫位併骨折之傷害。甲○○於肇事
    後，主動向警方報案自首，進而接受本件裁判。
二、案經乙○○委任胡宗賢律師向本院提起自訴。
    理    由
一、訊據被告甲○○固坦承有於上開時間、地點發生交通事故之
    事實，惟矢口否認有何過失犯行，辯稱：乙○○當時機車是
    騎在快車道上，且乙○○騎乘機車突然轉進快車道，其閃避
    不掉，於是乙○○之機車就撞到其自小客車之右側後視鏡云
    云。然查：上開犯罪事實，業據乙○○於本院審理時證述屬
    實，並有診斷證明書1份、道路交通事故現場圖1份、道路交
    通事故調查報告表(一)(二)各1份、道路交通事故補充資料表1份
    、現場照片15張附卷可稽。按汽車超車時，超越時應顯示左
    方向燈並於前車左側保持半公尺以上之間隔超過，行至安全
    距離後，再顯示右方向燈駛入原行路線，且應注意車前狀況
    ，並隨時採取必要之安全措施，道路交通安全規則第101條
    第1項第5款、第94條第3項定有明文，被告駕駛自用小客車
    時自應注意上開規定，而依事發當時之客觀情況為「天候晴
    、日間自然光線、柏油路面乾燥無缺陷，亦無障礙物、視距
    良好」等情，足見被告於事發當時並無不能注意之情事，竟
    疏未保持安全間隔及車前狀況，即貿然超越自訴人所騎乘之
    機車，終於擦撞自訴人所騎乘之機車而肇事，其自有過失甚
    明。又本件經送臺灣省臺中市區車輛行車事故鑑定委員會鑑
    定結果認：「甲○○駕駛自小客車不當於交岔路口超車時擦
    撞右前機車，為肇事原因。乙○○駕駛輕機車無肇事因素。
    」有該委員會97年5月6日中市行字第0975401343號函附鑑定
    意見書1份附卷可按；復經本院再送臺灣省車輛行車事故覆
    議鑑定委員會鑑定結果亦照原鑑定意見，惟意見文字改為「
    一、甲○○駕駛自小客車，行經無號誌交岔路口，超越時未
    保持安全間隔由後擦撞前行機車，為肇事原因。二、乙○○
    無肇事因素。」有該委員會97年7月10日覆議字第
    0976202608號在卷可參，益徵被告對於本件車禍事故之發生
    確有過失。且被告之過失與自訴人所受之傷害間亦有相當因
    果關係。本件事證明確，被告之過失傷害犯行洵堪認定。
二、核被告所為，係犯刑法第284條第1項前段之過失傷害罪。被
    告於肇事後主動向警方報案，進而接受本件裁判，此有臺中
    市○○○道路交通事故肇事人自首情形紀錄表在卷可按，應
    認被告符合自首之要件，爰依刑法第62條前段之規定減輕其
    刑。爰審酌被告應負全部之過失責任，自訴人並無過失、被
    告之品行及智識程度、自訴人所受之傷勢、被告尚未與自訴
    人達成和解，及被告犯罪後之態度等一切情狀，量處如主文
    所示之刑，並諭知易科罰金之折算標準。
據上論斷，應依刑事訴訟法第343條、第299條第1項前段，刑法
第284條第1項前段、第62條前段、第41條第1項前段，刑法施行
法第1條之1，判決如主文。
中    華    民    國    97    年    9     月    16    日
                  交通法庭    法  官  簡源希
上為正本係照原本作成。
如不服本判決，應於收受送達後10日內向本院提出上訴書狀（應
敘述具體理由並附繕本）。
上訴書狀如未敘述理由，應於上訴期間屆滿後20日內補提理由書
於本院。
                              書記官  黃雅青
中    華    民    國    97    年    9     月    16    日
附錄論罪科刑法條：
刑法第284條第1項
因過失傷害人者，處6月以下有期徒刑、拘役或5百元以下罰金，
致重傷者，處 1 年以下有期徒刑、拘役或 5 百元以下罰金。


司法院資訊處製作；財團法人民間司法改革基金會備份。
